【裁判字號】    89,易,1112
【裁判日期】    890710
【裁判案由】    能源管理法
【裁判全文】
臺灣臺北地方法院刑事判決                        八十九年度易字第一一一二號
    公  訴  人  臺灣臺北地方法院檢察署檢察官
    被      告  甲○○
右列被告因違反能源管理法案件，經檢察官提起公訴（八十九年度偵字第五三二八號
），本院判決如左：
    主      文
甲○○未經許可而經營中央主管機關指定之能源產品之銷售業務，累犯，科罰金新臺
幣拾貳萬元，如易服勞役，以新臺幣玖佰元即銀元參佰元折算壹日。
扣案之加油機壹臺、油槍壹支及油桶兩個（內有汽油壹佰參拾公升）均沒收。
    事      實
一、甲○○前於民國八十四年間犯竊盜罪，經本院判處有期徒刑六月確定，於八十五
    年二月二日入監執行，同年五月五日執行完畢，仍不知悔改，明知汽油為中央主
    管機關經濟部公告指定之能源產品，非經主管機關許可，不得經營該能源產品之
    銷售業務，竟自八十九年一月間起之每日上午七時許至晚上十一時許止，在臺北
    縣新店市○○路三十七號對面私設九八安業加油站，並向不特定之中國石油加油
    站購得九八無鉛汽油能源產品後，儲存於前開加油站之油桶內，約定每月由大千
    無線電計程車行提供新臺幣（下同）二萬三千元整月費，且向前往加油之該車行
    計程車司機抽取每部五元之佣金，再以每公升十三元之價格，將汽油銷售與前揭
    車行計程車司機。嗣於八十九年三月六日下午四時三十分許，在上開處所，為警
    查獲其正為鄭天成所駕駛之車號Ｔ九－０九０營業用小客車加注九八無鉛汽油三
    十二．三公升，並扣得其所有現由其保管之加油機一臺、油槍一支及油桶兩個（
    內有汽油一百三十公升），其始停止上揭銷售業務。
二、案經臺北縣警察局新店分局報請臺灣臺北地方法院檢察署檢察官偵查起訴。
    理      由
一、訊據被告甲○○固坦承其有設置加油站，為前往加油之大千無線電車行司機加油
    之情事，惟矢口否認其有銷售汽油業務之犯行，辯稱：伊提供汽油五公升與自己
    車行之司機加油是免費的，至於鄭天成白天是在車行做行政業務，其替車行做事
    故加油不用錢，但油費是否要從工資中扣抵，伊並不知情云云。經查，右揭事實
    ，業據證人鄭天成於偵查中證稱：其並非大千無線電計程車行司機，而係白天於
    該車行擔任行政管理工作，晚上則以個人牌照開計程車，其自八十九年二月起即
    至九八安業加油站加油，當場雖不用付油錢，但都會從該車行之薪資中扣除，每
    一公升汽油為十三元等語屬實。此外，扣案二個油桶內之油樣經中國石油股份有
    限公司油品行銷事業部臺北營業處檢測結果，為符合經濟部（八八）能第000
    00000號公告之能源產品認定基準表所列「汽油」項目第一、二款所定之規
    格，此有該處八十九年四月六日八九北業字第三五七－０一－０五０號函暨檢驗
    報告、能源產品基準表與現場紀錄表一紙、照片二張等附卷可稽及加油機一臺、
    油槍一支、油桶兩個（內有汽油一百三十公升）等物扣案足證，是其於檢察官及
    本院訊問時翻異其詞，顯係卸責之詞，本件事證明確，其犯行堪以認定，應予依
    法論科。
二、按汽油業經經濟部以（八八）能第00000000號公告指定為能源產品，其
    銷售業務非經中央主管機關許可不得經營，能源管理法第六條第二項、第三項定
    有明文，查被告未經許可，經營銷售汽油業務，核其所為，係犯能源管理法第二
    十條之一之未經許可銷售指定能源產品罪，其自八十九年一月間起至同年三月六
    日被查獲止之銷售汽油行為，均包括於一個經營汽油銷售業務之範疇內，無連續
    犯之適用，併此敘明。又被告前曾於八十四年間犯竊盜罪，經本院判處有期徒刑
    六月確定，於八十五年二月二日入監執行，同年五月五日執行完畢，此有臺灣高
    等法院檢察署刑案紀錄簡覆表一件在卷可徵，其於刑之執行完畢後五年以內再犯
    本件有期徒刑以上之罪，為累犯，應依刑法第四十七條規定加重其刑。爰審酌被
    告之品行，犯罪之動機、目的、經營汽油銷售業務之時間及其犯罪後之態度等一
    切情狀，量處主文所示之刑，以示懲儆。扣案由被告保管之加油機一臺、油槍一
    支及油桶二個，為被告所有供犯罪所用之物，應依刑法第三十八條第一項第二款
    宣告沒收；至上開二個油桶內所盛裝之一百三十公升汽油，則應依能源管理法第
    二十條之一後段規定併予宣告沒收。
據上論斷，應依刑事訴訟法第二百九十九條第一項，能源管理法第二十條之一，刑法
第十一條前段、第四十七條、第四十二條第二項、第三十八條第一項第二款，現行法
規所定貨幣單位折算新臺幣條例第二條，罰金罰鍰提高標準條例第二條判決如主文。
本案經檢察官陳佳秀到庭執行職務。
中      華      民      國      八十九      年     七     月     十     日
                      臺灣臺北地方法院刑事第五庭
                                        法    官  朱  夢  蘋
右正本證明與原本無異。
如不服本判決，應於判決送達後十日內，向本院提出上訴狀。
                                        書 記 官  周  小  玲
中      華      民      國      八十九      年     七     月    十四    日
附錄本案論罪科刑所依據之法條全文：
能源管理法第二十條之一
未經許可而經營中央主管機關指定之能源產品之輸入、輸出、生產、銷售業務者，處
一年以下有期徒刑、拘役或併科新臺幣三十萬元以下罰金，並得沒收其輸入、輸出、
生產、銷售之產品。


司法院資訊處製作；財團法人民間司法改革基金會備份。
